【裁判字號】    98,訴,1152
【裁判日期】    980824
【裁判案由】    毒品危害防制條例
【裁判全文】
臺灣板橋地方法院刑事判決              98年度訴字第1152號
公  訴  人  臺灣板橋地方法院檢察署檢察官
被      告  甲○○
上列被告因違反毒品危害防制條例案件，經檢察官提起公訴（98
年度毒偵字第1058號），本院依簡式審判程序，判決如下：
    主  文
甲○○施用第一級毒品，累犯，處有期徒刑捌月。
扣案之海洛因壹包（驗餘淨重零點柒肆零公克）沒收銷燬之，
包裝上開海洛因之外包裝袋壹只、注射針筒壹支及殘渣袋只均
沒收。
    事  實
一、甲○○：(一)於民國92年間，因施用毒品案件，經本院以92年
    度毒聲字第3045號裁定送觀察、勒戒後，認無繼續施用毒品
    之傾向，於93年1 月30日執行完畢釋放出所，復經臺灣板橋
    地方法院檢察署檢察官以93年度毒偵緝字第31號為不起訴處
    分確定；(二)於93年間，因違反毒品危害防制條例（施用毒品
    ）案件，經本院以93年度訴字第1610號判決判處有期徒刑6
    月確定，於95年2 月18日縮刑期滿執行完畢；(三)於95年間，
    因違反毒品危害防制條例（施用毒品）案件，經本院以95年
    度訴字第1993號判決判處有期徒刑11月確定，復經本院以96
    年度聲減字第1717號裁定減為有期徒刑5 月又15日確定；(四)
    於同年間，因竊盜案件，經本院以95年度簡上字第586 號判
    決判處有期徒刑8 月確定，復經本院以96年度聲減字第5225
    號裁定減為有期徒刑4 月，並連同前開(三)所示之罪刑，合併
    定應執行有期徒刑9 月確定；(五)於同年間，因違反毒品危害
    防制條例（持有毒品）案件，經本院以95年度簡字第5056號
    判決判處有期徒刑3 月，減為有期徒刑1 月又15日確定；(六)
    於96年間，因違反毒品危害防制條例（施用毒品）案件，經
    本院以96年度訴字第1644號判決判處有期徒刑1 年2 月確定
    ，並經本院以97年度聲減字第40號裁定減為有期徒刑7 月確
    定；(七)於同年間，因違反毒品危害防制條例（施用毒品）案
    件，經本院以96年度訴字第4718號判決判處有期徒刑10月，
    減為有期徒刑5 月確定；前揭(五)至(七)所示之三罪刑，復經本
    院以97年度聲字第2883號裁定定應執行有期徒刑1 年確定，
    並連同上開(三)、(四)所示之二罪刑，送監執行於97年9 月2 日
    縮短刑期假釋出監，於97年11月4 日假釋期滿，未經撤銷假
    釋，其未執行之刑，以已執行完畢論。詎其猶不知悔改，於
    前開(一)所示之觀察、勒戒執行完畢釋放後5 年內，復基於施
    用第一級毒品海洛因之犯意，於98年1 月22日約19、20時許
    ，在臺北縣泰山鄉○○街13巷17號3 樓之居所，將第一級毒
    品海洛因以清水稀釋後，以針筒注射之方式，施用第一級毒
    品海洛因1 次；旋於同日22時30分許（起訴書誤繕為同日22
    時40分許），在上址為警查獲，並扣得其所有而供其施用第
    一級毒品所用之海洛因1 包（驗餘淨重0.3740公克）、注射
    針筒1 支及殘渣袋3 只（無證據證明其內所含之殘渣為第一
    級毒品海洛因），且經採集其尿液送驗，始悉上情。
二、案經臺北縣政府警察局新莊分局報告臺灣板橋地方法院檢察
    署檢察官偵查起訴。
    理  由
一、本案被告甲○○所犯係死刑、無期徒刑、最輕本刑為3 年以
    上有期徒刑或高等法院管轄第一審案件以外之罪，其於準備
    程序中就被訴事實為有罪之陳述，經本院告知簡式審判程序
    之旨，並聽取檢察官、被告之意見後，經合議庭裁定由受命
    法官獨任進行簡式審判程序，合先敘明。
二、上揭犯罪事實，業據被告於偵查及本院審理時坦承不諱，且
    被告為警查獲後所排放之尿液，經採樣送請臺灣檢驗科技股
    份有限公司先以EIA 酵素免疫分析法初步檢驗，再以GC/MS
    氣相層析質譜儀法確認檢驗，均呈鴉片類（嗎啡）陽性反應
    之情，有該公司98年2 月16日濫用藥物檢驗報告1 紙在卷足
    參（見偵查卷第38頁），此外，並有查獲照片4 幀在卷可佐
    （見偵查卷第23至24頁）及被告所有而供其施用第一級毒品
    所用之第一級毒品海洛因1 包（驗餘淨重0.3740公克）、注
    射針筒1 支及殘渣袋3 只（無證據證明其內所含之殘渣為第
    一級毒品海洛因）扣案可資佐證，而扣案之前開海洛因經送
    請交通部民用航空局航空醫務中心鑑定，確含第一級毒品海
    洛因成分，淨重0.3800公克，取樣0.0060公克，餘重0.3740
    公克之情，有該局98年2 月17日航藥鑑字第0980672 號毒品
    鑑定書1 紙佐卷可考（見本院卷第39頁），足認被告自白與
    事實相符，堪以採信。再被告有如事實欄一、(一)所示之觀察
    、勒戒執行完畢之情，有臺灣高等法院被告前案紀錄表在卷
    可佐，顯見其係於上開觀察、勒戒執行完畢釋放後，5 年內
    再犯施用第一級毒品之罪甚明。本案事證明確，被告犯行堪
    以認定，應依法論科。
三、查海洛因係毒品危害防制條例第2 條第2 項第1 款所稱之第
    一級毒品。核被告施用第一級毒品海洛因之行為，係犯同條
    例第10條第1 項之施用第一級毒品罪。其施用第一級毒品前
    後，持有第一級毒品之低度行為，為施用之高度行為所吸收
    ，不另論罪。被告有如事實一之(二)至(七)所示之犯罪科刑及執
    行情形，有臺灣高等法院被告前案紀錄表在卷可稽，其於上
    開有期徒刑執行完畢後5 年內，故意再犯本案有期徒刑以上
    之罪，為累犯，應依刑法第47條第1 項之規定，加重其刑。
    爰審酌被告前因施用毒品，獲得不起訴處分之寬典，並經法
    院判處罪刑確定，仍無法戒絕毒癮，再次漠視法令禁制而犯
    本罪，惟其施用毒品所生危害，實以自戕身心健康為主，對
    於他人生命、身體、財產等法益，尚無明顯而重大之實害，
    兼衡其犯罪後坦承犯罪，已知悔悟等一切情狀，量處如主文
    所示之刑，以示懲儆。
四、扣案之海洛因1 包（驗餘淨重0.3740公克），係查獲之第一
    級毒品，不問是否屬於被告所有，應依毒品危害防制條例第
    18 條 第1 項前段之規定，沒收銷燬之。又包裝上開海洛因
    之外包裝袋1 只（並非不可與毒品分離，係用於包裹毒品，
    防止其裸露、潮濕，便於攜帶施用）、注射針筒1 支及殘渣
    袋3 只（無證據證明其內所含之殘渣為第一級毒品海洛因）
    ，均係被告所有而供其施用第一級毒品所用之物，業據被告
    於警詢時供明在卷，併依刑法第38條第1 項第2 款之規定，
    宣告沒收。
五、又中華民國96年罪犯減刑條例雖於96年7 月4 日制定公布，
    並自同年月16日施行，然本案被告之犯罪日期為98年1 月22
    日，係在該條例第2 條所規定之96年4 月24日以後，是本案
    核與減刑之要件不符，自不得減刑，末此指明。
據上論斷，應依刑事訴訟法273 條之1 第1 項、第299 條第1 項
前段，毒品危害防制條例第10條第1 項、第18條第1 項前段，刑
法第11條前段、第47條第1 項、第38條第1 項第2 款，判決如主
文。
本案經檢察官郭季青到庭執行職務。
中    華    民    國    98    年    8     月    24    日
                  刑事第十六庭  法  官  鄧雅心
以上正本證明與原本無異。
如不服本判決應於收受判決後10日內向本院提出上訴書狀，並應
敘述具體理由。其未敘述上訴理由者，應於上訴期間屆滿後20日
內向本院補提理由書（均須按他造當事人之人數附繕本）「切勿
逕送上級法院」。
                                書記官  王小芬
中    華    民    國    98    年     8    月    24    日
附錄本案論罪科刑法條
毒品危害防制條例第十條
施用第一級毒品者，處六月以上五年以下有期徒刑。
施用第二級毒品者，處三年以下有期徒刑。


司法院資訊處製作；財團法人民間司法改革基金會備份。
